# 母子公司抵消内部交易的递延所得税影响求助陈版

提问人：suguar 时间：2015-07-29 17:16:11
陈老师您好
母子公司之间的交易，例如顺流交易的情形下，在合并报表层面确认的递延所得税影响，在考虑确认对子公司的投资收益时，是否考虑这部分因素。为什么？求解答
（甲公司持有乙公司80%股权） 20×5年 8 月甲公司销售给乙公司 500 件A商品，每件售价 3 万元，每件成本 2 万元，出售时甲公司已计提存货跌价准备 100 万元。乙公司取得后作为库存商品核算。。乙公司共对外出售A商品 200 件，年末A商品的可变现净值为 800 万元。假定当期乙公司实现净利润 1000 万。 疑问①：麻烦老师做下这部分的相关的账务处理（我的处理是如下） ①母公司账务处理：
针对 500 件A商品，计提存货跌价准备 借：资产减值损失 100 贷：存货跌价准备 100 ②对子公司出售A产品 500 件 借：应收账款1500 （1+17%） 贷：主营业务收入 应交税费——应交增值税（销项税）1500×17% 借：主营业务成本 1000 贷：库存商品1000 借：存货跌价准备 100 贷：营业成本 100 ③合并报表视角：抵消内部交易 借：营业务收入 1500 贷：营业务成本 1000存货 500 ④合并报表视角：对母公司在出售时结转存货跌价准备的调整。 借：营业成本 60 贷： 存货——存货跌价准备 60 ⑤合并报表视角：将个别报表视角下存货跌价准备的余额调整至合并报表视角。 将母公司、子公司在期末时已的存货跌价准备余额调整至合并报表视角
母公司个别报表针对剩余部分已计提的跌价准备余额为 60 ，子公司个别报表期末针对剩余部分已计提的跌价准备余额为 100 。而合并报表视角下，存货的成本 600 万与期末的可变现净值 800 万，并无减值。那么需要转回已经计提的减值 借：存货——存货跌价准备160 贷：资产减值损失 160 ⑥将个别报表确认的递延所得税调整至合并报表视角下应确认的递延所得税 母公司个别报表中的会计处理，并不存在暂时性差异。母公司个别报表针对该事项并不确认递延所得税。 子公司个别报表中的会计处理，由于计提了减值存在暂时性差异，也即存在递延所得税的影响。存货根据减值调整后的账面价值： 800 ，计税基础 900 。个别报表的暂时性差异 100确认的递延所得税资产 =100×25% = 25 疑问②：此时顺流交易递延所得税的影响（我的处理如下） 合并报表层面，存货的账面价值： 600 ，计税基础900.需要确认的递延所得税资产 ＝ 75 借：递延所得税资产 50 贷：所得税费用 50该暂时性差异相应地也按照该买方的权益结构分摊，即：顺流交易下的递延所得税费用按比例分配给少数股东、逆流交易的所得税费用全部归属于母公司股东
那么请问老师是不是还应当做一笔分录 借：少数股东损益 75×20% 贷：少数股东权益 ⑦根据调整后的净利润＝ 1000 确认投资收益 （最大的疑问：陈老师，上面是所得税影响是影响子公司的，那么请问在调整净利润是时候是否需要考虑这个因素，个人认为不需要。但却没依据） 借：长期股权投资 贷：投资收益 搜索

回答人：chenyiwei
个人意见是：顺流交易中，标的资产期末在子公司，将来会通过子公司对外出售这些存货而实现暂时性差异的转回，所以内部交易未实现损益相关的递延所得税影响是根据内部买方（子公司）的税收待遇和纳税状况计量的。相应地，合并报表层面确认未实现损益的递延所得税影响时确认的损益（所得税费用）影响应按照该子公司的股权比例分配给归属母公司的股东和少数股东。

提问人：suguar 时间：2015-07-29 19:31:17
陈老师，上面是所得税影响是影响子公司的，那么请问在调整净利润是时候是否需要考虑这个因素，个人认为不需要。

回答人：chenyiwei
模拟权益法时无所谓，关键是保证合并结果中归属母公司股东和少数股东的权益／损益划分的恰当。